【裁判字號】    89,易,459
【裁判日期】    890913
【裁判案由】    傷害
【裁判全文】
臺灣基隆地方法院刑事判決                          八十九年度易字第四五九號
    公  訴  人  臺灣基隆地方法院檢察署檢察官
    被      告  丁○○
右列被告因傷害案件，經檢察官提起公訴( 八十九年度偵字第二七二九號 )，本院判
決如左：
    主      文
丁○○傷害人之身體，處拘役伍拾日，如易科罰金以佰元折算壹日。
    事      實
一、丁○○於八十八年三月間，曾與丙○○之夫陳林盛有相姦行為，經丙○○告訴，
    由台灣基隆地方法院檢察署檢察官於八十八年四月二十六日以該署八十八年度偵
    字第一四九六號依妨害家庭罪嫌提起公訴（該案嗣經本院於八十九年三月三十日
    ，以八十八年度易字第二九五號，判處丁○○有期徒刑六月，如易科罰金以三百
    元折算一日，上訴後由台灣高等法院於八十九年七月二十日，以八十九年度上易
    字第二一四九號判決上訴駁回確定），因丙○○仍懷疑其夫陳林盛與丁○○續有
    往來，而於八十九年一月四日凌晨一時許，至基隆市○○路一一七巷十一弄五號
    三樓丁○○住處查看（陳林盛並未在該處），兩人一言不合，遂起爭執，丁○○
    竟動手抓傷丙○○之左右手肘，毆傷丙○○之左大腿，咬傷丙○○之右手指。
二、案經被害人丙○○告訴由台灣基隆地方法院檢察署檢察官偵查起訴。
    理      由
一、訊據被告丁○○雖否認有前揭犯行，辯稱：是丙○○打伊，伊並未還手，丙○○
    到伊住處，是要找她先生，但伊並未與她先生同居，當時她先生亦未在伊住處，
    伊被打後要跑出去報警，她自己也要跑出去，自己撞到門而受傷的云云。惟查前
    揭事實不但已據告訴人丙○○迭訴至詳，並有行政院衛生署基隆醫院出具之驗傷
    診斷書、基隆市警察局第一分局南榮路派出所值勤紀錄、受理各類案件紀錄表各
    一紙附卷足證。至被告所舉證人甲○○、乙○○雖證稱，僅見丙○○抓被告頭髮
    或毆打被告，未見被告還手打丙○○云云，惟依基隆市警察局第一分局南榮派出
    所受理各類案件紀錄表所載，告訴人係於當日凌晨二時即至該分局報案，報案時
    已陳明被告有用口咬傷其右手，且其左、右大腿亦有瘀傷，並核與其後至行政院
    衛生署基隆醫院驗傷（驗傷時間為八十八年一月四日凌晨二時五十分）而由該院
    出具之驗傷診斷書所載前揭傷勢相符合，另證人張豫立（南榮派出所警員），亦
    證稱：丙○○報案時，確已陳述有該等傷勢，且伊也查看過，並建議她去驗傷云
    云，顯見告訴人丙○○所述並非出自虛構，其傷勢尤非自行撞門所致，證人甲○
    ○、乙○○所為前述證言，純為迴護之詞，要無可採。
二、綜據上述，被告所辯，顯係企圖卸責之飾詞，不足採信，其犯罪事證，至為明確
    ，犯行堪予認定，應予依法論科。
三、核被告所為係犯刑法第二百七十七條第一項之傷害罪。審酌被告之素行、犯罪動
    機、手段、所生損害及犯後態度等一切情狀，量處如主文所示之刑，並諭知易科
    罰金之折算標準。
據上論斷，應依刑事訴訟法第二百九十九條第一項前段，刑法第二百七十七條第一項
、第四十一條、罰金罰鍰提高標準條例第一條前段，第二條判決如主文。
本案經檢察官周啟勇到庭執行職務。
中      華      民      國      八十九      年      九    月    十三    日
                              臺灣基隆地方法院刑事第一庭
                                      法  官  洪  政  雄
右正本證明與原本無異。
對於本件判決如有不服，應於收受送達後十日內，向本院提出上訴書狀，上訴於臺灣
高等法院，並按他造當事人之人數附具繕本。
                                      書記官  鄒  秀  賢
中      華      民      國      八十九      年      九    月    十五    日
附錄論罪法條：
刑法第二百七十七條第一項：
傷害人之身體或健康者，處三年以下有期徒刑、拘役或一千元以下罰金。


司法院資訊處製作；財團法人民間司法改革基金會備份。
